# 关于有限责任公司股份制改造变为股份有限公司的问题？

提问人：小盆友 时间：2015-12-15 16:48:47
《公司法》第九十六条规定：“有限责任公司变更为股份有限公司时，折合的实收股本总额不得高于公司净资产额。有限责任公司变更为股份有限公司，为增加资本公开发行股份时，应当依法办理”。 假设股改基准日的母公司账面净资产如下表： 实收资本 1000万元资本公积 50 万元盈余公积 50 万元未分配利润 100 万元所有者权益合计 1200 万元问题 1 ：公司股改后股本可以为 1200 万元吗？如果可以，是否是将实收资本、资本公积、盈余公积、未分配利润全部转到股本即可？ 问题 2 ：如果股改后股本为 1100 万元，那么除了将实收资本转到股本外，剩余 100 万元由所有者权益什么项目转至股本？ 问题 3 ：如果股改后股本为 900 万元，又如何进行处理？
问题 4 ：股改时，需要进行资产评估，资产评估的作用是什么？

回答人：chenyiwei
1 、可以。是。 2 、剩余 100 万元应全部作为股份公司的“资本公积——股本溢价”。请注意由有限责任公司变更为股份有限公司是公司形式的变化，不能认为原有限公司的某个所有者权益项目能够与股份公司的某个股东权益项目之间有一一对应的关系。 3 、差额 300万元计入资本公积——股本溢价。 4 、确保折合的股本数不高于经评估的净资产评估值总额。

回答人：chenyiwei
首先要关注评估值低于账面值是否表明资产是否确实发生了减值，如果是成本法下的评估结果，则可能只是减值迹象而不是真的减值。建议再使用收益法评估
<来自中国会计视野网安卓客户端>

回答人：chenyiwei
如果收益法下评估值仍低于账面价值则需计提减值准备。建议折股后的股本不要高于计提减值准备后的账面净资产和成本法吓评估值两者中的较低者。
<来自中国会计视野网安卓客户端>

提问人：liu7712262011 时间：2015-12-26 11:53:30
账面净资产如 1 楼所述 1200 万，假设评估的净资产为 1600 万，股改后的股本能以评估的净资产 1600 万元入帐吗？评估值与账面值的差额 400 万如何处理？

回答人：chenyiwei
不可以，只能按经审计的帐面净资产 1200 万作为股本金额的上限。整体改制不改变会计主体的延续性，原有限责任公司的历史成本基础仍应延续。